【裁判字號】    98,停,5
【裁判日期】    980226
【裁判案由】    水污染防治法
【裁判全文】
臺北高等行政法院裁定
                                         98年度停字第5號
聲  請  人  經濟部工業局五股工業區服務中心
代  表  人  甲○○主任）住同.
訴訟代理人  鄒孟昇律師
相  對  人  臺北縣政府環境保護局
代  表  人  鄧家基（局長）住同上
訴訟代理人  丙○○兼送達代收.
            丁○○
            乙○○
上列當事人間水污染防治法事件，聲請人聲請停止原處分之執行
，本院裁定如下：
    主  文
聲請駁回。
聲請訴訟費用由聲請人負擔。
    理  由
一、按「（第1 項）原處分或決定之執行，除法律另有規定外，
    不因提起行政訴訟而停止。（第2 項）行政訴訟繫屬中，行
    政法院認為原處分或決定之執行，將發生難於回復之損害，
    且有急迫情事者，得依職權或依聲請裁定停止執行。但於公
    益有重大影響，或原告之訴在法律上顯無理由者，不得為之
    。（第3 項）於行政訴訟起訴前，如原處分或決定之執行將
    發生難於回復之損害，且有急迫情事者，行政法院亦得依受
    處分人或訴願人之聲請，裁定停止執行。但於公益有重大影
    響者，不在此限。」行政訴訟法第116條第1項、第2 項、第
    3 項分別規定明確。申言之，行政機關之處分或決定，在依
    法撤銷或變更前，具有執行力，除法律另有規定外，原則上
    不因提起行政訴訟而停止執行；另行政處分或決定之執行，
    將發生難於回復之損害，且有急迫情事者，當事人始得聲請
    行政法院裁定停止執行，但於公益有重大影響者，不在此限
    。至上開所稱「難於回復之損害」，係指其損害不能回復原
    狀，或不能以金錢賠償，或在一般社會通念上，如予執行可
    認達到回復困難之程度而言，最高行政法院著有94年度裁字
    第316 號裁定可資參照。
二、本件聲請人於民國（下同）97年4 月至97年6 月間因違反水
    污染防治法，經相對人以97年4 月11日北環水處字第30-097
    -040003 號裁處書、97年4 月11日北環水處第00-000-00000
    0 號裁處書、97年5 月20日北環水處字第30-097-050041 號
    裁處書、97年5 月26日北環水處字第30-097-050058 號裁處
    書、97年6 月10日北環水處字第30-097-060007 號裁處書及
    97年6 月10日北環水處字第30-097-060032 號裁處書課處罰
    鍰，合計新臺幣（下同）36萬元，聲請人不服，提起訴願，
    遭決定駁回，遂向本院提起行政訴訟，併聲請停止系爭處分
    之執行。經查：本件聲請人對於系爭處分所爭執者，厥為相
    對人可否執行罰鍰36萬元，核屬財產上之執行，本件縱不予
    停止執行，將來並非不能以同額金錢返還之，亦即於一般社
    會通念上，就系爭處分之執行，並無損害不能回復原狀或達
    到回復困難之程度可言。揆諸前開說明，聲請人為本件停止
    執行之聲請，核與行政訴訟法第116 條第2 項前段所規定之
    要件不合，要難准許，應予駁回。
三、依行政訴訟法第104 條，民事訴訟法第95條、第78條，裁定
    如主文。
中    華    民    國    98    年    2     月    26    日
                    臺北高等行政法院第一庭
                              審判長法  官  王立杰
                                    法  官  許麗華
                                    法  官  楊得君
以上正本證明與原本無異。
得抗告。
中    華    民    國    98    年    2     月    26    日
                                    書記官  徐子嵐


司法院資訊處製作；財團法人民間司法改革基金會備份。
